【裁判字號】    94,上訴,2411
【裁判日期】    950111
【裁判案由】    毒品危害防制條例
【裁判全文】
臺灣高等法院臺中分院刑事判決        94年度上訴字第2411號
上  訴  人
即  被  告  乙○○
上列上訴人因違反毒品危害防制條例案件，不服臺灣彰化地方法
院94年度訴字第923號中華民國94年10月6日第一審判決（起訴案
號：臺灣彰化地方法院檢察署94年度毒偵字第2045號），提起上
訴，本院判決如下：
    主  文
上訴駁回。
    事  實
一、乙○○前於民國（下同）九十一年間，因違反毒品危害防制
    條例案件，經臺灣彰化地方法院於九十一年十一月二十九日
    以九十一年度訴字第一二五一號，分別判處有期徒刑七月、
    三月，定應執行刑為有期徒刑九月確定；又因偽造文書案件
    ，經臺灣彰化地方法院於九十二年五月三十日以九十一年度
    訴字第六八四號判處有期徒刑四月確定，上開三罪嗣經臺灣
    彰化地方法院定應執行刑為有期徒刑一年確定，於九十三年
    十月十八日執行完畢。其於九十年間，曾因施用毒品案件，
    經臺灣彰化地方法院以九十年度毒聲字第三五二七號裁定送
    觀察勒戒後，認無繼續施用毒品之傾向，於九十年十月四日
    執行完畢釋放，由臺灣彰化地方法院檢察署檢察官於九十年
    十月四日以九十年度毒偵字第三八三三號為不起訴處分確定
    。嗣再於九十一年間，因違反毒品危害防制條例案件，經臺
    灣彰化地方法院以九十一年度毒聲字第一七四六號裁定送觀
    察勒戒後，認有繼續施用毒品之傾向，再經該院以九十一年
    度毒聲字第二六一一號裁定令入戒治處所施以強制戒治，於
    九十二年十月十九日執行完畢。詎其未能戒除毒癮，在上開
    強制戒治處分執行完畢後五年內，又基於施用第一級毒品海
    洛因之概括犯意，自九十四年三月初某日起，至九十四年九
    月五日中午十二時左右止，以平均三、四天施用一次之量，
    在其位於彰化縣員林鎮○○里○○路一巷三一號居所，以將
    第一級毒品海洛因粉末置入其所有針筒內加水後，再以針筒
    注射手臂施用之方式，連續施用第一級毒品海洛因多次。嗣
    於九十四年四月二十一日下午十九時三十分左右，為警在其
    上開居所查獲，並起出其所有、供己施用之海洛因一包（淨
    重零點零五公克、空包裝重零點一八公克）及其所有、供施
    用海洛因所用之注射針筒二支扣案，復於原審法院審理時自
    白其後連續施用海洛因之犯行。
二、案經彰化縣警察局員林分局報請臺灣彰化地方法院檢察署檢
    察官偵查起訴。
    理  由
一、上訴人即被告（下稱被告）乙○○於本院審理中經合法傳喚
    雖未到庭，然其於警詢、檢察官偵查及原審法院審理中，對
    於上開事實均坦承不諱，又其為警查獲後，經警採其尿液送
    請檢驗結果，檢出有嗎啡陽性反應，此有彰化縣衛生局九十
    四年五月二日煙檢字第九四一七二四號煙毒尿液檢驗成績書
    一紙在卷可查，此外扣案之第一級毒品海洛因一小包（淨重
    零點零五公克、空包裝重零點一八公克），經送法務部調查
    局鑑驗之結果，含有第一級毒品海洛因之成分，此亦有法務
    部調查局九十四年六月二十二日調科壹字第一四○○一一六
    五八號鑑定通知書一紙附卷可稽，此外並有被告所有供施用
    海洛因所用之注射針筒二支扣案可資佐證，足見被告自白其
    有施用第一級毒品海洛因犯行部分確與事實相符，可堪採信
    。又被告前於九十年間，曾因施用毒品案件，經臺灣彰化地
    方法院以九十年度毒聲字第三五二七號裁定送觀察勒戒後，
    認無繼續施用毒品之傾向，於九十年十月四日執行完畢釋放
    ，由臺灣彰化地方法院檢察署檢察官於九十年十月四日以九
    十年度毒偵字第三八三三號為不起訴處分確定。嗣再於九十
    一年間，因違反毒品危害防制條例案件，經臺灣彰化地方法
    院以九十一年度毒聲字第一七四六號裁定送觀察勒戒後，認
    有繼續施用毒品之傾向，再經該院以九十一年度毒聲字第二
    六一一號裁定令入戒治處所施以強制戒治，於九十二年十月
    十九日執行完畢，有臺灣彰化地方法院檢察署刑案資料查註
    紀錄表及臺灣高等法院被告前案紀錄表等件附卷可參，查毒
    品危害防制條例第二十條、第二十三條規定，簡化施用毒品
    之刑事處遇程序，僅區分初犯、五年內再犯；初犯，經觀察
    、勒戒或強制戒治，應為不起訴之處分或不付審理之裁定；
    觀察、勒戒或強制戒治執行完畢釋放後五年內再犯，即依法
    追訴或裁定交付審理。凡執行觀察、勒戒、強制戒治完畢釋
    放，或不起訴之處分，或為不付審理之裁定、免刑之判決、
    不付保護管束之裁定等裁判後，再犯施用毒品罪者，均屬再
    犯。本案被告於強制戒治執行完畢釋放後五年內再犯施用毒
    品罪，依毒品危害防制條例第二十三條第二項之規定，應依
    法追訴處罰。從而，本案事證已臻明確，被告施用第一級毒
    品海洛因之犯行堪以認定，應依法論科。
二、按海洛因係毒品危害防制條例第二條第二項第一款所定之第
    一級毒品，不得非法施用，是核被告乙○○所為，係犯毒品
    危害防制條例第十條第一項之施用第一級毒品罪。被告施用
    第一級毒品前後持有第一級毒品之低度行為，應為其施用第
    一級毒品之高度行為所吸收，不另論罪。被告先後多次施用
    第一級毒品海洛因之行為，時間緊接，犯罪構成要件相同，
    顯係出於概括之犯意反覆為之，為連續犯，應依刑法第五十
    六條之規定以一罪論，並加重其刑。公訴意旨雖僅論及被告
    自九十四年三月初某日起，至九十四年四月二十一日十九時
    三十分左右止，有施用第一級毒品海洛因之行為，然其餘未
    經起訴部分既經被告坦白供認，與起訴部分，自有連續犯裁
    判上一罪關係，屬裁判上一罪，為起訴效力所及，本院自應
    併予審理。再查被告前於九十一年間，因違反毒品危害防制
    條例案件，經臺灣彰化地方法院於九十一年十一月二十九日
    以九十一年度訴字第一二五一號，分別判處有期徒刑七月、
    三月，定應執行刑為有期徒刑九月確定；又因偽造文書案件
    ，經臺灣彰化地方法院於九十二年五月三十日以九十一年度
    訴字第六八四號判處有期徒刑四月確定，上開三罪嗣經臺灣
    彰化地方法院定應執行刑為有期徒刑一年確定，於九十三年
    十月十八日執行完畢，此有臺灣高等法院被告前案紀錄表及
    臺灣彰化地方法院檢察署刑案資料查註紀錄表各一份在卷足
    憑，其前受有期徒刑執行完畢，於五年內再犯本件最重本刑
    為有期徒刑以上之罪，為累犯，應依刑法第四十七條之規定
    加重其刑，並遞加重之。
三、原審依據上述理由，適用毒品危害防制條例第十條第一項、
    第二十三條第二項，刑法第十一條前段、第五十六條、第四
    十七條，並審酌被告前有不良之前科，其素行欠佳，其於經
    觀察勒戒及強制戒治後，再行施用毒品，無視於毒品對自身
    健康之戕害，然其犯罪後坦承犯行，頗具悔意，態度尚佳等
    一切情狀，量處被告有期徒刑十月之刑；另敘明扣案之第一
    級毒品海洛因一小包（淨重零點零五公克、空包裝重零點一
    八公克），為毒品危害防制條例第二條第二項第一款所規定
    之第一級毒品，屬查獲之毒品，依同條例第十八條第一項前
    段沒收銷燬之。扣案之供被告施用第一級毒品海洛因之注射
    針筒二支，則依刑法第三十八條第一項第二款併予宣告沒收
    。經核其認事用法俱無不合，量刑亦稱允適，被告未具理由
    提起上訴，非有理由，應予駁回。
四、被告乙○○經合法傳喚，無正當理由不到庭，爰不待其陳述
    ，逕行判決，附此說明。
據上論斷，應依刑事訴訟法第三百六十八條、第三百七十一條，
判決如主文。
本案經檢察官甲○○到庭執行職務。
中    華    民    國    95    年    1   月  11        日
          刑事第十一庭  審判長法  官  黃  梅  月
                              法  官  黃  日  隆
                              法  官  林  宜  民
上列正本證明與原本無異。
如不服本判決應於收受送達後十日內向本院提出上訴書狀，其未
敘述上訴之理由者並得於提起上訴後十日內向本院補提理由書（
均須按他造當事人之人數附繕本）。
                              書記官  陳  振  海
中    華    民    國    95    年    1  月  12         日
                                                      Ａ


司法院資訊處製作；財團法人民間司法改革基金會備份。
